臺灣臺中地方法院刑事裁定
111年度撤緩字第206號
聲  請  人  臺灣臺中地方檢察署檢察官
受  刑  人  蔡丞堯



上列聲請人因受刑人違反毒品危害防制條例案件，聲請撤銷緩刑
之宣告（111年度執聲字第2061號），本院裁定如下：
    主    文
蔡丞堯之緩刑宣告撤銷。
    理    由
一、聲請意旨略以：查受刑人蔡丞堯犯毒品危害防制條例案件，
    經本院於111年4月21日以111年度訴字第233號判處有期徒刑
    1年6月，緩刑5年，缓刑期間付保護管束，並應於緩刑期間
    内向指定之政府機關、政府機構、行政法人、社區或其他符
    合公益目的之機構或團體，提供150小時義務勞務，及接受
    臺灣臺中地方檢察署（下簡稱臺中地檢署）所舉辦之法治教
    育3場次，本案於111年6月5日確定在案。惟受刑人於緩刑確
    定日前之111年5月29日即出境，經臺中地檢署於111年7月13
    日合法傳喚其到臺中地檢署執行保護管束，並未到臺中地檢
    署，受刑人並於111年7月8日請辯護人具狀表示於111年12月
    左右始返國，臺中地檢署復以公文通知受刑人於111年8月15
    日前返國並主動向臺中地檢署報到，亦未到案。受刑人之母
    親陳美娥於111年8月12日至臺中地檢署表示受刑人尚在國外
    ，並當場撥打電話予受刑人，受刑人於電話中向臺中地檢署
    公股書記官表示「目前還沒有辦法回國，要到111年12月底
    才會回國，因為工作的關係，沒辦法提早回台灣」，等語，
    復告知「如無法執行保護管束，本件將依法處理」，受刑人
    表示「那也沒辦法了，現在真的無法回台灣」等語，已違反
    保安處分執行法第74條之2第2款、第4款、第5款及刑法第74
    條第2項第5款、第8款（聲請意旨漏載刑法第74條第2項第8
    款，應予補充），情節重大甚明，已合於保安處分執行法第
    74條之3第1項、刑法第75條之1第1項第4款規定所定撤銷緩
    刑宣告之原因，爰依刑事訴訟法第476條之規定聲請撤銷等
    語。
二、按緩刑宣告，得斟酌情形，命犯罪行為人為下列各款事項：
    一、向被害人道歉。二、立悔過書。三、向被害人支付相當
    數額之財產或非財產上之損害賠償。四、向公庫支付一定之
    金額。五、向指定之公益團體、地方自治團體或社區提供40
    小時以上240小時以下之義務勞務。六、完成戒癮治療、精
    神治療、心理輔導或其他適當之處遇措施。七、保護被害人
    安全之必要命令。八、預防再犯所為之必要命令；受緩刑之
    宣告，違反第74條第2項第1款至第8款所定負擔情節重大，
    足認原宣告之緩刑難收其預期效果，而有執行刑罰之必要者
    ，得撤銷其宣告。刑法第74條第2項、第75條之1第1項第4款
    分別定有明文。其立法意旨略以：修正條文第74條第2 項增
    列法院於緩刑期間內，得命犯罪行為人於緩刑期內應遵守之
    事項（例如向被害人支付相當數額、向公庫支付一定之金額
    、接受精神、心理輔導、提供義務勞務或其他為預防再犯之
    事項），明定違反該條所定事項情節重大者，得撤銷其緩刑
    宣告，以期週延；所謂「情節重大」係指受判決人顯有履行
    負擔之可能，而隱匿或處分其財產、故意不履行、無正當事
    由拒絕履行或顯有逃匿之虞等情事而言；且本條採用裁量撤
    銷主義，賦與法院撤銷與否之權限，特於第1項規定實質要
    件為「足認原宣告之緩刑難收其預期效果，而有執行刑罰之
    必要」，供作審認之標準。是以，受刑人縱有違反緩刑負擔
    之情節，法官仍應依職權本於合目的性之裁量，妥適審酌受
    刑人是否顯有履行負擔之可能而故意不履行、或無正當事由
    拒絕履行或顯有逃匿之虞等情事，及該行為是否確達「足認
    原宣告之緩刑難收其預期效果，而有執行刑罰之必要」之程
    度，以決定是否撤銷緩刑，此與刑法第75條第1項所定2款要
    件有一具備，即毋庸再審酌其他情狀，應逕予撤銷緩刑之情
    形不同。其次，受保護管束人在保護管束期間內，應遵守左
    列事項：二、服從檢察官及執行保護管束者之命令；四、對
    於身體健康、生活情況及工作環境等，每月至少向執行保護
    管束者報告一次；五、非經執行保護管束者許可，不得離開
    受保護管束地；離開在十日以上時，應經檢察官核准；受保
    護管束人違反前條各款情形之一，情節重大者，檢察官得聲
    請撤銷保護管束或緩刑之宣告，保安處分執行法第74條之2
    第2款、第4款、第5款、第74條之3第1項亦有明文。
三、經查：
  ㈠受刑人蔡丞堯因違反毒品危害防制條例案件，經本院於111年
    4月21日以111年度訴字第233號判決判處有期徒刑1年6月，
    緩刑5年，並應於緩刑期間內向指定之政府機關、政府機構
    、行政法人、社區或其他符合公益目的之機構或團體，提供
    150小時之義務勞務，及接受受理執行之地方檢察署所舉辦
    之法治教育3場次，緩刑期間付保護管束，於111年6月5日確
    定在案，有該判決書、臺灣高等法院被告前案紀錄表在卷可
    查。
  ㈡又上開判決確定後，經臺中地檢署通知受刑人到案執行，受
    刑人於111年7月8日具狀表示其於111年5月29日從臺灣出發
    到泰國工作，因有簽約，沒有辦法馬上回國，預計同年12月
    左右返臺，希望檢察官可以通融等語，復經臺中地檢署發函
    回復受刑人請於111年8月15日前返國並主動向臺中地檢署執
    行科報到，如有違反，依保安處分執行法第74之3條之規定
    檢察官得聲請撤銷保護管束或緩刑之宣告，依保安處分執行
    法第74條之2第5款並規定「非經執行保護管束者許可，不得
    離開受保護管束地，離開在10日以上時，應經檢察官核准」
    ，倘未報經檢察官核准即自行出國，依法保安處分執行法第
    66條得予以告誡；倘未報經檢察官核准即自行出國10日以上
    且屬情節重大者，依保安處分執行法第74條之3規定檢察官
    得聲請撤銷緩刑之宣告等語，再經臺中地檢署公股檢察官電
    詢受刑人告知其如無法執行保護管束，本件將依法處理，受
    刑人則表示：那也沒辦法了，現在真的無法回臺灣等語。有
    臺中地檢署執行傳票送達證書、受刑人111年7月8日刑事請
    假狀及附件、臺中地檢署111年7月15日中檢永恭111執聲他2
    391字第1119076961號函稿、入出境資訊連結作業資料、臺
    中地檢署111年8月12日辦案公務電話紀錄表在卷可憑。是依
    上開事證資料，堪認受刑人於緩刑付保護管束期間內，未依
    期報到，致使檢察官無從執行保護管束命令，且未向檢察官
    報告生活情況及工作環境，又未經檢察官核准而離開受保護
    管束地10日以上，亦使原裁判考量受刑人法治觀念薄弱而觸
    法，為促使受刑人尊重法律規範秩序，強化其法治觀念，併
    於緩刑期間命受刑人接受義務勞務及法治教育課程之預防再
    犯必要命令，以符合緩刑目的兼收惕儆之效等目的，無從達
    到，而有違反保安處分執行法第74條之2第2款、第4款、第5
    款、刑法第74條第2項第5款、第8款所定負擔之情形甚明。
  ㈢受刑人雖具狀表示已於111年5月29日出國工作，因有簽合約
    ，於同年12月才能回國，然查，受刑人於上開判決111年4月
    21日宣判後、111年6月5日確定前，即已收到上開判決書，
    明知其應於緩刑期間執行上開判決主文所載之義務勞務及法
    治教育，併受保護管束，卻仍在判決確定前之111年5月29日
    出國，且未先通知臺中地檢署其將出國，則受刑人於上開判
    決確定後經臺中地檢署傳喚執行，始具狀表示有工作合約無
    法回國云云，顯非正當理由，不足為憑。
  ㈣本院審酌受刑人於收到判決後，躲避保護管束，且無正當理
    由拒絕履行義務勞務及法治教育之預防再犯必要命令，是其
    顯有違反保安處分執行法第74條之2第2款、第4款、第5款、
    刑法第74條第2項第5款、第8款所定負擔之情形，且情節重
    大，足認原宣告之緩刑難收預期效果，而有執行刑罰之必要
    。從而，本件聲請人聲請撤銷該受刑人緩刑之宣告，核與保
    安處分執行法第74條之3第1項、刑法第75條之1第1項第4款
    規定相符，是檢察官聲請撤銷緩刑宣告，於法有據，應予准
    許。
四、依刑事訴訟法第476條、保安處分執行法第74條之3第1項、
    刑法第75條之1第1項第4款，裁定如主文。
中　　華　　民　　國　　111 　年　　9 　　月　　26　　日
                刑事第十八庭    法  官  李宜璇
以上正本證明與原本無異。
如不服本裁定，應於送達後5日內，向本院提出抗告狀。（應附
繕本）
                                書記官  張雅如
中　　華　　民　　國　　111 　年　　9 　　月　　26　　日